【裁判字號】    97,聲,281
【裁判日期】    970221
【裁判案由】    停止強制執行
【裁判全文】
臺灣桃園地方法院民事裁定               97年度聲字第281號
聲  請  人  豐鵬欣業股份有限公司（原名：豐鵬建設股份有限
            公司）
法定代理人  乙○○
相  對  人  甲○○
上列當事人間聲請停止強制執行事件，本院裁定如下：
    主  文
聲請人以新臺幣貳仟捌佰伍拾萬元為相對人供擔保後，本院九十
五年度執字第二七五七五號給付票款之強制執行程序，於本院九
十六年度簡上字第七十三號確認本票債權不存在等事件判決確定
前，應暫予停止。
    理  由
一、按強制執行程序開始後，除法律另有規定外，不停止執行，
    強制執行法第18條第2 項定有明文。次按發票人主張本票債
    權不存在而提起確認之訴不合於第一項之規定者，法院依發
    票人聲請，得許其提供相當並確實之擔保，停止強制執行，
    非訟事件法第195 條第3 項定有明文。再按法院依強制執行
    法第18條第2 項定擔保金額而准許停止強制執行之裁定者，
    該項擔保係備供債權人因停止執行所受損害之賠償，其數額
    應依標的物停止執行後，債權人未能即時受償或利用該標的
    物所受之損害額，或其因另供擔保強制執行所受之損害額定
    之，非以標的物之價值或其債權額為依據（最高法院86年度
    台抗字第442 號裁定意旨可資參照）。
二、聲請意旨略以：聲請人與相對人因確認本票債權不存在等事
    件，業經另行具狀起訴在案（即本院95年度桃簡字第1139號
    、96年度簡上字第73號）。本件執行事件查封之財產一旦拍
    賣，勢難回復原狀。為此，聲請人願供擔保，請准裁定本院
    95年度執字第27575號給付票款事件之強制執行程序，於本
    院96年度簡上字第73號確認本票債權不存在等事件判決確定
    前停止執行等語。
三、經本院調取前開95年度執字第27575 號強制執行卷宗及本院
    95年度桃簡字第1139號、96年度簡上字第73號確認本票債權
    不存在等事件之訴訟卷宗審核後，聲請人就其所提起之確認
    本票債權不存在之訴事件，如能獲得勝訴判決確定，相對人
    即不得對聲請人之財產為強制執行，為免聲請人將來訴訟判
    決確定或終結（撤回起訴、和解）後，受有無法回復原狀之
    損害，其聲請於上開訴訟事件判決確定或終結前，暫予停止
    本院95年度執字第27575 號給付票款強制執行事件之強制執
    行程序，自應允許之。惟為確保相對人因聲請人聲請停止強
    制執行不當可能遭受之損害得獲賠償，並兼顧兩造之權益，
    本院依發票人之聲請，許其提供相當並確實之擔保，停止強
    制執行。爰斟酌相對人聲請強制執行之總債權額為新臺幣（
    下同）190,000,000 元，停止強制執行之效力均及於此，而
    聲請人所提之前開確認本票債權不存在等訴訟，雖屬適用簡
    易訴訟程序之案件，惟其標的金額為2 億3,240 萬元，可上
    訴至第三審，現進行至第二審即本院96年度簡上字第73號，
    而本院參考各級法院辦案期限實施要點規定，第一、二、三
    審簡易訴訟程序審判案件之辦案期限分別為十個月、二年、
    一年，加上裁判送達、上訴、分案等期間，則兩造間本案訴
    訟審理之期限約尚需三年，預估為聲請人提起確認之訴獲准
    停止執行因而致相對人之執行延宕之期間，再以相對人之系
    爭債權本息，按法定利率年息百分之五計算，為28,500,000
    元（190,000,000 ×5 ％×3 ＝28,500,000）作為相對人因
    聲請人提起確認之訴，因而停止執行致未能即時受償之損害
    額。
四、依非訟事件法第195條第3項，裁定如主文。
中    華    民    國    97    年    2     月    21    日
                  民事第一庭    法  官  林哲賢
上為正本係照原本作成。
如對本裁定抗告，應於收受裁定正本送達後10日內向本院提出抗
告狀，並繳納抗告裁判費新台幣1,000 元。
中    華    民    國    97    年    2     月    21    日
                                書記官  羅美英


司法院資訊處製作；財團法人民間司法改革基金會備份。
